# 关于业务转让和承接核算

提问人：xianjuxiang 时间：2014-08-14 14:40:17
A公司有一个设计初期的业务，搭建了一个系统（包括软硬件、交易规则和制度等，也签订了一些业务合作协议，但没有实质实施和收付款，就是业务还没真正开展做起来的状态），现在将这个业务整体（包括前述的各方面）按评估价格转让给一个关联方，请问转让方和承接方应该如何核算和所得税，特别是承接方如何确定各项资产的入账价值呢（评估报告采用的是收益法，转让清单中列明了包括交易规则和制度、第三方合作协议等）。

回答人：chenyiwei
在交易价格公允的前提下，收购方作为业务合并处理（区分属于同一控制和非同一控制下的合并，分别按照所适用的原则进行会计处理）；出售方将处置价款与该业务净资产账面价值之间的差额确认处置损益。 税务处理中，出售方将处置价款与该业务净资产计税基础之间的差额计入当期应纳税所得额；收购方按照所支付的对价确认所取得的各项资产、负债的计税基础。